【裁判字號】    97,易,4192
【裁判日期】    971128
【裁判案由】    竊盜
【裁判全文】
臺灣臺中地方法院刑事判決              97年度易字第4192號
公  訴  人  臺灣臺中地方法院檢察署檢察官
被      告  乙○○
上列被告因加重竊盜案件，經檢察官提起公訴（97年偵字第2161
9號），於本院準備程序，被告就被訴事實為有罪之陳述，經本
院告知簡式審判程序意旨，並聽取當事人之意見後，裁定改行簡
式審判程序，本院判決如下：
    主  文
乙○○結夥三人以上竊盜，處有期徒刑陸月，如易科罰金，以新
臺幣壹仟元折算壹日。
    事  實
一、乙○○與同案被告甲○○、丁○○共同基於意圖為自己不法
    所有之犯意聯絡，於民國97年8月3日下午4時許，由丁○○
    駕駛車牌號碼4761-ND號自用小貨車，搭載甲○○及乙○○
    ，一同至台中縣大安鄉○○路51號東邊約100公尺之中部科
    學園區污水排放管施工處，共同徒手竊取璋誠工程有限公司
    （下稱璋誠公司）所有放置在該處總重約682公斤之工字鐵8
    支。得手後，隨即搬運至上開自用小貨車上，並於同日下午
    6時31分許，載往台中縣大安鄉○○○路111號之億順行資源
    回收場內，以新臺幣（下同）9,072元之代價，出售給不知
    情之該回收場人員王賴淑金，得款後朋分花用。嗣經璋誠公
    司之工地負責人戊○○發現後，乃報警處理，經警前往億順
    行資源回收場，並調閱監視錄影帶後，發現係丁○○、甲○○、乙○○三人所為，因而查獲上情。
二、案經臺中縣警察局大甲分局報請臺灣臺中地方法院檢察署檢
    察官偵查起訴。
    理  由
一、按除簡式審判程序及簡易程序及第376條第1款、第2款所列
    之罪之案件外，第一審應行合議審判，又除被告所犯為死刑
    、無期徒刑、最輕本刑為3年以上有期徒刑之罪或高等法院
    管轄第一審案件者外，於刑事訴訟法第273條第1項程序進行
    中，被告先就被訴事實為有罪之陳述時，審判長得告知被告
    簡式審判程序之旨，並聽取當事人、代理人、辯護人及輔佐
    人之意見後，裁定進行簡式審判程序；刑事訴訟法第284條
    之1、第273之1條第1項分別定有明文。查本件被告所犯係屬
    刑事訴訟法第376條第2款所列之罪，依法獨任進行審理程序
    ，又被告於本院行準備程序時就被訴事實為有罪之陳述，依
    前揭規定，經聽取當事人之意見後，裁定改行簡式審判程序
    。又簡式審判程序之證據調查，依刑事訴訟法第273條之2規
    定，不受同法第159條第1項審判外陳述排除之限制，再被告
    對於卷內之各項證據，亦不爭執證據能力，故卷內所列之各
    項證據，自得作為證據，合先敘明。
二、上開犯罪事實，業據被告乙○○於警詢、偵訊及本院審理時
    均坦承不諱，核與同案被告丁○○於警詢、偵訊及本院審理
    時之自白、同案被告甲○○於本院審理時之自白、被害人璋
    誠公司之工地負責人戊○○、證人王賴淑金於警詢筆錄證述
    等情節大致相符。並有贓物認領保管單、舊貨（資源回收）
    業（公司）買入登記簿影本、車籍資料—基本資料詳細畫面
    搜索、整合性查贓系統查詢資料各1份及翻拍列印照片17張
    在卷可佐。足徵被告自白因有其他證據可補強，且查與事實
    相符，足予憑採。本案事證明確，被告犯行已經證明，應依
    法論科。
三、核被告乙○○所為，係犯刑法第321條第1項第4款之結夥三
    人以上竊盜罪。被告乙○○與同案被告丁○○、甲○○就上
    開竊盜犯行，有犯意之聯絡及行為之分擔，應論以共同正犯
    。爰審酌被告乙○○等三人正值青壯，身強體健卻不思以正
    當方式謀生，竟圖謀竊取他人財物後變現朋分之犯罪動機、
    目的，而結夥共同行竊，雖渠等犯罪手段尚稱平和，然明知
    所竊取之物為被害人璋誠公司施作工程之重要物件，仍結夥
    三人恣意竊取，惡性非輕，惟姑念被告乙○○犯後坦承全部
    犯行之態度，販賣分得利益非鉅、所竊物品已發還被害人及
    被告目前有正常工作等一切情狀，量處如主文所示之刑，並
    諭知易科罰金之折算標準。
四、依刑事訴訟法第273條之1第1項、第299條第1項前段，刑法
    第321條第1項第4款、第28條，判決如主文。
五、如不服本判決，應於判決書送達之日起10日內，以書狀敘述
    理由，向本院提出上訴（須附繕本）。
本案經檢察官丙○○到庭執行職務。
中    華    民    國    97    年    11    月    28    日
                  刑事第十庭    法  官  黃賢婷
以上正本證明與原本無異。
                                書記官  王麗雯
中    華    民    國    97    年    11    月    28    日
附錄本案論罪科刑法條：
中華民國刑法第321條
犯竊盜罪而有左列情形之一者，處6月以上、5年以下有期徒刑：
一  於夜間侵入住宅或有人居住之建築物、船艦或隱匿其內而犯
    之者。
二  毀越門扇、牆垣或其他安全設備而犯之者。
三  攜帶兇器而犯之者。
四  結夥三人以上而犯之者。
五  乘火災、水災或其他災害之際而犯之者。
六  在車站或埠頭而犯之者。
前項之未遂犯罰之。


司法院資訊處製作；財團法人民間司法改革基金會備份。
